臺灣新北地方法院民事裁定　　　　　　 110年度補字第1841號
原　　　告　林奕彣　

訴訟代理人　許俊明律師
被　　　告　美聯開發股份有限公司

法定代理人　張峰銘　
被　　　告　愛山林建設開發股份有限公司


法定代理人　祝文宇　
被　　　告　龐宗豫　

被　　　告　張佑崇　
上列當事人間請求返還價金等事件，本院裁定如下：
     主  文
原告應於本裁定送達後5 日內，補繳第一審裁判費新臺幣（下同
）6 萬4 元，逾期不繳，即駁回其訴。
     理  由
㈠、按訴訟標的之價額，由法院核定。核定訴訟標的之價額，以
    起訴時之交易價額為準；無交易價額者，以原告就訴訟標的
    所有之利益為準；以一訴主張數項標的者，其價額合併計算
    之。但所主張之數項標的互相競合或應為選擇者，其訴訟標
    的價額，應依其中價額最高者定之，民事訴訟法第77條之1
    第1 、2 項、第77條之2 第1 項分別定有明文。又二者訴訟
    標的雖不相同，惟自經濟上觀之，其訴訟目的一致，不超出
    終局標的範圍，依首揭規定，訴訟標的價額應以其中價額最
    高者定之（最高法院104 年度第8 次民事庭會議決議意旨參
    照）。
㈡、本件原告起訴未據繳納裁判費。經查，原告起訴先位聲明為
    ：㈠被告美聯開發股份有限公司（下稱美聯公司）應給付原
    告596 萬元，及自起訴狀繕本送達翌日起至清償日止，按年
    息5%計算之利息。㈡被告愛山林建設開發股份有限公司（下
    稱愛山林公司）、龐宗豫、張佑崇應連帶給付原告596 萬元
    ，及自起訴狀繕本送達翌日起至清償日止，按年息5%計算之
    利息。㈢前開第㈠、㈡項之給付，如各該項任一被告已為全
    部或一部給付者，其餘被告於其給付範圍內，免除給付義務
    。備位聲明為：㈠被告美聯公司應給付原告590 萬400 元，
    及自起訴狀繕本送達翌日起至清償日止，按年息5%計算之利
    息。㈡被告愛山林公司、龐宗豫、張佑崇應連帶給付原告5
    萬9,600 元，及自起訴狀繕本送達翌日起至清償日止，按年
    息5%計算之利息。經核原告先位聲明請求之訴訟標的雖異，
    惟自經濟上觀之，其訴訟目的一致，均係請求被告返還價金
    ，是原告先位聲明訴訟標的價額應以其中價額最高者定之，
    應核定為596 萬元。又原告備位聲明訴訟標的價額核定為59
    6 萬元（計算試：5,900,400 ＋59,600＝5,960,000 ）。而
    原告先位之訴與備位之訴係選擇關係，其訴訟標的價額應依
    其中價額最高者定之。是以，本件訴訟標的價額應核定為59
    6 萬元，應徵收第一審裁判費6 萬4 元。茲依民事訴訟法第
    249 條第1 項但書規定，限原告於收受本裁定送達後5 日內
    補繳第一審裁判費，逾期不繳，即駁回其訴，特此裁定。
中    華    民    國   110    年    12    月    1     日
                  民事第七庭    法  官  王婉如
以上正本係照原本作成。
如不服本裁定關於訴訟標的價額之核定，得於收受裁定正本後10
日內向本院提出抗告狀，並繳納抗告裁判費新台幣1,000 元整。
中    華    民    國  110     年    12    月    2    日
                                書記官  鄔琬誼